臺灣基隆地方法院民事裁定  
110年度司繼字第938號
聲  請  人  陳若綺  




利害關係人  朱焜煜  


上列聲請人聲請選任遺產管理人事件，本院裁定如下：
    主  文
選任朱焜煜地政士（營業處所：新北市○○區○○路○段000巷0號3樓
）為被繼承人陳玉蘭（女，民國00年0月0日生，身分證統一編號
：Z000000000號，民國110年6月26日死亡，生前最後住所：新北
市○○區○○○路00號4樓）之遺產管理人。
准對被繼承人陳玉蘭之繼承人為承認繼承之公示催告。被繼承人
陳玉蘭之大陸地區以外繼承人，應自前項公示催告最後登載新聞
紙之日起壹年內承認繼承，上述期限屆滿，無繼承人承認繼承時
，被繼承人陳玉蘭之遺產，於清償債權並交付遺贈物後，如有剩
餘即歸屬國庫。
遺產管理人應於本裁定確定之日起貳拾日內將本裁定登載公報、
新聞紙或其他相類之傳播工具，並將登載證據檢送本院。
聲請程序費用由被繼承人陳玉蘭之遺產負擔。
    理  由
一、按繼承開始時，繼承人之有無不明者，由親屬會議於1個月
    內選定遺產管理人，並將繼承開始及選定遺產管理人之事由
    ，向法院報明；親屬會議依前條規定為報明後，法院應依公
    示催告程序，定6月以上之期限，公告繼承人，命其於期限
    內承認繼承；又無親屬會議或親屬會議未於前條所定期限內
    選定遺產管理人者，利害關係人或檢察官，得聲請法院選任
    遺產管理人，並由法院依前項規定為公示催告，民法第1177
    條、第1178條分別定有明文。是繼承開始時，繼承人有無不
    明，而無親屬會議或親屬會議未於繼承開始時1個月內選定
    遺產管理人者，利害關係人即得聲請法院選任遺產管理人，
    並不以先行召集親屬會議為法院選任遺產管理人前置程序之
    必要。
二、本件聲請意旨略以：緣聲請人為被繼承人陳玉蘭已出養之親
    生女兒，並共同居住於新北市○○區○○○路00號4樓，雙方原約
    定被繼承人名下房產之房貸由聲請人繳納，待百年後將該不
    動產贈與予聲請人，詎料被繼承人突於民國（下同）110年6
    月26日過世，聲請人望能返還已繳納之房貸款項，為確保聲
    請人之權利，爰依法聲請選任被繼承人之遺產管理人等語。
三、經查，被繼承人陳玉蘭已於110年6月26日死亡，且其父母、
    兄弟姊妹、祖父母均早於被繼承人死亡，是否尚有繼承人未
    明，此有聲請人所提之除戶戶籍謄本等件在卷可稽，並經本
    院依職權函請新北○○○○○○○○提供之相關戶籍資料查核屬實。
    另依民法第1176條第6項規定準用同法第1177條第1項規定，
    親屬會議應於繼承開始之日起1個月內選定遺產管理人，惟
    自繼承開始之日起已逾1個月，被繼承人之親屬會議仍無選
    定遺產管理人並向本院報明，準此，足認被繼承人所遺財產
    現處於無人管領之狀態，本件確有為被繼承人所遺財產選任
    遺產管理人之必要；又聲請人主張被繼承人名下房產之房貸
    由聲請人繳納，復據其提出不動產登記謄本、存款交易明細
    等件（均影本）為證，堪認聲請人與被繼承人有法律上之利
    害關係，其聲請本院選任遺產管理人，自無不合。次查，聲
    請人所聲請選任為被繼承人陳玉蘭遺產管理人之朱焜煜地政
    士已同意擔任被繼承人之遺產管理人，並提出同意書、新北
    市地政士開業執照影本、地政士證書影本等件在卷可稽，本
    院審酌朱焜煜地政士具備處理不動產之法律專業知識及能力
    ，就遺產管理人職務之遂行應有所助益，且身為地政士，應
    會秉公辦理，要不至有利害偏頗之虞，為保障聲請人之權利
    及期程序之公正、公信起見，本院認以選任朱焜煜地政士為
    被繼承人陳玉蘭之遺產管理人應屬妥適，爰選任朱焜煜地政
    士為被繼承人陳玉蘭之遺產管理人，並依法為公示催告內容
    之諭知。
四、依家事事件法第127條第4項，裁定如主文。
五、如不服本裁定，應於裁定送達後10日內向本院提出抗告狀，
    並繳納抗告費新臺幣1,000元。
中　　華　　民　　國　　111 　年　　4 　　月　　14　　日
                  家事法庭司法事務官　高湘雲